臺灣新竹地方法院刑事判決　　　　　　　　　　　　　九十三年度交易字第三三號
　　公　訴　人　臺灣新竹地方法院檢察署檢察官
　　被　　　告　丁○○
右列被告因公共危險等案件，經檢察官提起公訴（九十三年度偵字第一一四五號），
本院依簡式審判程序判決如左：
    主  文
丁○○服用酒類，不能安全駕駛動力交通工具而駕駛，處罰金貳萬柒仟元，如易服勞
役，以佰元折算壹日；又對於公務員依法執行職務時，施強暴，處罰金壹仟元，如
易服勞役，以佰元折算壹日。應執行罰金貳萬捌仟元，如易服勞役，以佰元折算
壹日。
被訴過失傷害部分公訴不受理。
    事  實
一、丁○○明知服用酒類後，將使其駕駛車輛時之注意力減低、反應能力趨緩，而危
    及其他用路人之行車往來安全，其於民國九十三年二月八日下午四時許，在新竹
    縣關西鎮○○里○○○路某飲食店內，飲用臺灣啤酒約四、五瓶，致不能安全駕
    駛動力交通工具之狀態，竟仍於同日下午六時許，駕駛車號ＫＣ─三一六七號自
    小客車之動力交通工具，沿新竹縣關西鎮○○路由南往北行駛外側車道，途經中
    豐路與中山東路交岔口，因其酒後注意力減低、反應能力趨緩，已達不能安全駕
    駛情狀，且違規自外側車道迴轉，撞擊同向、內側車道由戊○○駕駛、搭載黃阿
    千之車號一七五八─ＨＧ號自小客車（過失傷害部分，已據丙○○撤回告訴），
    嗣經桃園縣警察局交通隊龍潭小隊警員到醫院處理車禍事故，測得丁○○呼氣中
    所含酒精濃度為每公升一點三四毫克，並當場逮捕丁○○，隨即帶回位於桃園縣
    龍潭鄉○○村○○路○○段二八一號之桃園縣警察局交通隊龍潭小隊辦公室內進
    行調查程序，而丁○○於同日下午七時許，欲離開前開辦公室，在場警員乙○○
    遂依法執行告知權利事項且欲銬上上手銬以阻止丁○○離去，詎丁○○竟基於妨
    害公務之犯意，伸手甩打、掙脫以抗拒乙○○銬上手銬，在旁之警員甲○○上前
    制住丁○○之手，亦遭丁○○以指甲抓傷右手背多處，丁○○以上開強暴手段，
    妨害桃園縣警察局交通隊龍潭小隊警員乙○○、甲○○執行公務（甲○○受傷害
    部分，未據告訴）。
二、案經戊○○、丙○○訴由新竹縣警察局新埔分局報請臺灣新竹地方法院檢察署檢
    察官偵查起訴。
    理  由
壹、本件被告所犯公共危險等罪，係非死刑、無期徒刑、最輕本刑為三年以上有期徒
    刑之罪，被告於本院準備程序進行中，就被訴事實為有罪之陳述，經本院合議庭
    認合於刑事訴訟法第二百七十三條之一第一項之規定，裁定進行簡式審判程序，
    合先敘明。
貳、有罪部分：
一、訊據被告丁○○就其於事實欄所載時地，酒醉駕車，及妨害桃園縣警察局交通隊
    龍潭小隊警員乙○○、甲○○執行公務等事實，於本院審理中坦承不諱，並經告
    訴人戊○○、丙○○於警詢中指訴車禍發生過程，另經證人乙○○、甲○○於偵
    訊中證述被告妨害執行公務情節，且互核相符，復有桃園縣警察局交通隊龍潭小
    隊報告書二份、道路交通事故現場圖、道路交通事故調查報告表、桃園縣政府警
    察局交通事故當事人酒精測定紀錄表、刑法第一百八十五條之三案件測試觀察紀
    錄表、汽車駕駛人酒後生理協調平衡檢測紀錄表、敏盛綜合醫院龍潭分院於九十
    三年二月八日出具之診斷證明書、車損照片四幀在卷可稽，此外，參酌被告駕車
    自外側車道迴轉，撞擊同向、內側車道由告訴人戊○○駕駛、搭載告訴人丙○○
    之車號一七五八─ＨＧ號自小客車，足認被告因酒後致注意力減低、反應能力趨
    緩，顯已具有不能安全駕駛動力交通工具之危險性，從而，本案事證已臻明確，
    被告酒醉駕車、妨害公務等犯行，均堪予認定，自應依法予以論罪科刑。
二、核被告所為，係犯刑法第一百八十五條之三之服用酒類，不能安全駕駛動力交通
    工具而駕駛罪；及同法第一百三十五條第一項之妨害公務罪。被告所犯上開二罪
    ，犯意各別，行為互殊，且犯罪構成要件不同，應予分論併罰。爰審酌被告呼氣
    中所含酒精濃度高達每公升一點三四毫克，可知其飲酒甚多，仍罔顧其他用路人
    之行車安全而駕駛動力交通工具，果致車禍發生，復對前來處理之警員乙○○、
    甲○○施以強暴手段而妨害執行公務，應予責難，惟念及被告於發生車禍後，多
    次探望告訴人，並就告訴人丙○○受傷及車損部分予以民事賠償，暨被告犯後坦
    承犯行堪認態度良好等一切情狀，分別量處如主文所示之刑，均諭知易服勞役之
    標準，並定其應執行刑及諭知易服勞役之標準。
、不受理部分：
一、按告訴乃論之罪，告訴人於第一審辯論終結前得撤回其告訴；又告訴經撤回者，
    應諭知不受理之判決，刑事訴訟法第二百三十八條第一項、第三百零三條第三款
    分別定有明文。
二、公訴意旨另以：被告丁○○於九十三年二月八日下午六時許，駕駛車牌號碼ＫＣ
    ─三一六七號自小客車，沿新竹縣關西鎮○○路由南往北行駛，途經中豐路與中
    山東路口，行駛於該路段之外側車道，原應注意飲用酒類後吐氣所含酒精濃度已
    超過每公升○點二五毫克不得駕車，竟疏未注意而撞擊同向、內側車道由告訴人
    戊○○駕駛、搭載告訴人丙○○之車號一七五八─ＨＧ號自小客車，致告訴人丙○○頭部受傷，因認被告涉有刑法第二百八十四條第一項前段之過失傷害罪嫌等
    語。
三、查本件告訴人丙○○告訴被告丁○○過失傷害案件，公訴人認被告係觸犯刑法第
    二百八十四條第一項前段之罪嫌，依同法第二百八十七條前段之規定，須告訴乃
    論，茲因告訴人丙○○於九十三年四月二十七日以書函向本院撤回對被告之告訴
    ，有該書函一份附卷足憑，爰依首開說明，就被告涉犯過失傷害部分，諭知不受
    理之判決。
肆、據上論斷，應依刑事訴訟法第二百七十三條之一第一項、第二百九十九條第一項
    前段、第三百零三條第三款，刑法第一百八十五條之三、第一百三十五條第一項
    、第四十二條第二項、第五十一條第七款，罰金罰鍰提高標準條例第一條前段、
    第二條，判決如主文。
本案經檢察官劉邦繡到庭執行職務。
中      華      民      國    九十三    年      五      月     十九     日
                                臺灣新竹地方法院交通法庭
                                     法  官   黃 美 文
右正本證明與原本無異。
如不服本判決，應於判決送達後十日內向本院提出上訴狀( 應附繕本 )，上訴於
臺灣高等法院。
                                     書記官   陳 秀 子
中      華      民      國    九十三    年      五      月     十九     日
附錄本案論罪科刑所適用法條全文：
刑法第一百八十五條之三：
服用毒品、麻醉藥品、酒類或其他相類之物，不能安全駕駛動力交通工具而駕駛者，
處一年以下有期徒刑、拘役或三萬元以下罰金。
刑法第一百三十五條第一項：
對於公務員依法執行職務時，施強暴脅迫者，處三年以下有期徒刑、拘役或三百元以
下罰金。
